【裁判字號】    88,訴,2452
【裁判日期】    890317
【裁判案由】    毒品危害防制條例
【裁判全文】
臺灣高雄地方法院刑事判決                        八十八年度訴字第二四五二號
    公  訴  人  臺灣高雄地方法院檢察署檢察官
    被      告  甲○○
右列被告因違反毒品危害防制條例案件，經檢察官提起公訴（八十八年度偵緝字第一
六四六號），本院判決如左：
    主  文
甲○○連續施用第一級毒品，累犯，處有期徒刑拾月。
    事  實
一、甲○○曾於民國八十一、二年間，分別因違反麻醉藥品管理條例、肅清煙毒條例
    案件，經本院定執行刑為有期徒刑三年三月，褫奪公權二年。又於八十四年間因
    偽造文書案件，經臺灣屏東地方法院判處有期徒刑三月，如易科罰金，以三百元
    折算一日，上開三罪接續執行，於八十四年十月三十日假釋交付保護管束，嗣於
    八十六年十二月六日期滿未撤銷，以已執行論而執行完畢。其前因施用毒品案件
    ，經依本院以八十七年度毒聲字第三七四九號裁定送觀察、勒戒後，認無繼續施
用毒品之傾向，由臺灣高雄地方法院檢察署檢察官於八十八年二月六日以八十七
    年度偵字第二Ｏ四五Ｏ號不起訴處分確定。復基於施用第一級毒品海洛因之概括
    犯意，於八十八年二月二十三日上午十一時五十分回溯二十四小時內之某時許，
    在不詳地點，以不詳方法，連續施用第一級毒品海洛英一次，為警於同日上午九
    時五十五分，在高雄市○○區○○路前查獲。其復基於承前之同一概括犯意，於
    八十八年五月二十四日下午七時許回溯二十四小時內之某時許，在不詳地點，以
    不詳方法，連續施用第一級毒品海洛英一次，為警持搜索票，於同日下午五時十
    分許，在高雄縣林園鄉○○路一三二巷九之二號二樓查獲。其經依本院以八十八
    年度毒聲字第三二二七號裁定送觀察、勒戒後，認有繼續施用毒品傾向。
二、案經高雄市政府警察局小港及高雄縣警察局鳳山分局報請臺灣高雄地方法院檢察
    署檢察官偵查起訴。
    理  由
一、訊據被告甲○○固對於其於右揭時、地為警查獲時，有經警採尿送驗之事實，坦
    白承認，惟矢口否認有施用第一級毒品海洛英之犯行，辯稱：其只有施用安非他
    命，沒有施用海洛英云云。經查，被告右揭二次為警查獲時所採尿液，經分別送
    請高雄市立凱旋醫院、高雄縣衛生局檢驗結果，均呈嗎啡陽性反應，此有高雄市
    立凱旋醫院八十八年三月十二日高市凱醫檢字第ＯＯＯ七五號、高雄縣衛生局八
    十八年六月十四日八八煙檢字第一三五九號煙毒尿液檢驗成績書二紙附卷可稽。
    經查有關文獻報導，海洛英經注射入人體後，約百分之八十於二十四小時內自尿
    中排出，一般而言，尿液中能否驗出嗎啡陽性反應與其投與量、投與途逕、採尿
    時間、個人體質及檢驗方法之靈敏度有關，此有行政院衛生署藥物食品檢驗局八
    十一年九月八日 (八一）藥檢壹字第八一一四八八五號函在卷足憑，堪認被告先
    後於八十八年二月二十三日上午十一時五十分、八十八年五月二十四日下午七時
    許（即經警查獲採尿時）回溯二十四小時內之某時許，在不詳地點，確有施用第
    一級毒品海洛英各一次之犯行，被告上開所辯，實不足採信。又被告前因施用毒
    品案件，經依本院八十七年度毒聲字第三七四九號裁定送觀察、勒戒後，認無繼
    續施用毒品之傾向，由臺灣高雄地方法院檢察署檢察官為不起訴處分確定，有該
    署檢察官八十八年二月六日以八十七年度偵字第二Ｏ四五Ｏ號不起訴處分書一份
    在卷足憑，其於五年內再犯毒品危害防制條例第十條之罪，經本院以八十八年度
    毒聲字毒聲字第三二二七號裁定送觀察、勒戒後，認有繼續施用毒品傾向，亦有
    臺灣高雄看守所附設勒戒處所八十八年十月十九日高所坤戒勒字第四四八四號函
    送之證明書一紙可參，事證明確，被告犯行洵堪認定。
二、核被告所為，係犯毒品危害防制條例第十條第一項之罪。其先後二次施用第一級
    毒品海洛英之犯行，時間緊接，犯罪構成要件相同，顯係基於概括之犯意反覆為
    之，應依連續犯之規定論以一罪，並依法加重其刑。又其於先後二次持有第一級
    毒品海洛英，亦係基於概括之犯意，本應以連續持有論，惟其持有後，進而施用
    ，其持有之低度行為應分別為施用之高度行為所吸收，均不另論罪。查被告曾於
    八十一、二年間，分別因違反麻醉藥品管理條例、肅清煙毒條例案件，經本院定
    執行刑為有期徒刑三年三月，褫奪公權二年。又於八十四年間因偽造文書案件，
    經臺灣屏東地方法院判處有期徒刑三月，如易科罰金，以三百元折算一日，上開
    三罪接續執行，於八十四年十月三十日假釋交付保護管束，嗣於八十六年十二月
    六日期滿未撤銷，以已執行論而執行完畢，此有臺灣高等法院被告全國前案紀錄
    表及臺灣高雄地方法院檢察署刑案資料查註紀錄表各一份在卷可按，其於刑之執
    行完畢後五年內再犯本件有期徒刑以上之罪，為累犯，應依刑法第四十七條之規
    定加重其刑。爰審酌被告前因施用毒品，甫經觀察、勒戒釋放後，無視國家杜絕
    毒品之政策，猶再施用第一級毒品海洛英，且犯後矢口否認犯行，並無悔意，惟
    念所生危害僅戕害自身健康等一切情狀，量處如主文所示之刑，以資懲儆。至被
    告前開第二次被查獲時扣得之已注射過針筒及自製小鏟子一支，係屬被告同居男
    友陳昇能（另案送觀察勒戒）所有，業據陳昇能於警訊時供明在卷，非屬被告所
    有供施用毒品之物，自難逕認與本案被告施用毒品之犯行相關，無從於本案諭知
    沒收銷毀，應另由檢察官聲請單獨宣告沒收，附此敘明。
三、公訴意旨另略以：被告於八十八年二月二十三日起至八十八年五月二十四日止（
    除前揭認定之犯罪事實外），在高雄縣林園鄉○○路一三二巷九之二號二樓等處
    施用第一級毒品海洛英，因認此部分被告亦涉有連續施用第一級毒品罪嫌。本件
    公訴人認被告涉有該部分連續施用第二級毒品罪嫌，無非以前開煙毒尿液檢驗成
    績書及被告前開第二次被查獲時之注射針筒、自製小鏟子各一支，為其論罪之依
    據。經查，本院既採前開行政院衛生署藥物食品檢驗局函見解，認採取尿液檢驗
    有無第一級毒品海洛英呈嗎啡反應之最大時限為二十四小時，則前揭煙毒尿液檢
    驗成績書僅能作為被告於查獲經警採尿時起回溯二十四小時內之某時止，有施用
    毒品各一次犯行之認定。另查扣之注射針筒、自製小鏟子各一支，難認與本案被
    告施用毒品之犯行相關，不得於本案諭知沒收銷燬之事實，已如前述，自不得資
    為被告此部分不利之認定。綜上，公訴人所舉前開證據均不足以證明被告此部分
    亦為有罪，此外，復查無其他積極證據足認被告除右揭認定被告有罪之連續施用
    第一級毒品部分犯行外，尚有公訴意旨所指被告此部分連續施用第一級毒品海洛
    英之犯行，本應為無罪之判決，惟公訴人認此部分與前揭經起訴並認定有罪之連
    續施用第一級毒品部分，有連續犯之裁判上一罪關係，爰不另為無罪判決之諭知
    。
據上論斷，應依刑事訴訟法第二百九十九條第一項前段，毒品危害防制條例第十條第
一項、第二十條第三項，刑法第十一條、第五十六條、第四十七條，判決如主文。
中      華      民      國      八十九    年    三      月      十七    日
                                   臺灣高雄地方法院刑事庭
                                       法  官  丁智慧
右正本證明與原本無異。
如不服本判決，應於送達後十日內，向本院提出上訴狀。
                                       書記官  陳朝宗
中      華      民      國      八十九    年    三      月      廿四    日
附錄本判決論罪之法條：
毒品危害防制條例第十條第一項
施用第一級毒品者，處六月以上五年以下有期徒刑。


司法院資訊處製作；財團法人民間司法改革基金會備份。
